# 请教陈版及各位：资产收购是否构成业务

提问人：rita0710 时间：2018-04-11 11:03:35
公司A拟收购公司B的全部客户关系和一部分固定资产，而该部分固定资产并不构成生产能力。虽然公司A没有收购公司B的其他资产和人员，但是由于两家公司的业务性质相同，公司A有相应的机器设备、人员和技术持续产生产出。根据IFRS 3应用指引段落B8规定：“如果市场参与者有能力购买业务并能持续产生产出（例如把业务和其自身的投入和过程结合），业务并不需要包括卖方在经营该项业务中使用的所有投入和过程”。从这个角度看，该项资产收购能否构成业务呢？

回答人：chenyiwei
IFRS 3应用指南中当地这条解释在实务操作中争议较大，建议谨慎处理。事实上，即使这些资产构成业务，但由于不构成完整的生产流程，所以估计收购价格与各单项资产公允价值之和也不应有重大差异，如差异很大就要关注其合理性了。